ACORDAO-COMPLETO-2358750

ACÓRDÃO DE RELAÇÃO

ACÓRDÃO DE RELAÇÃO 6313/2019 ATA 25/2019 - PRIMEIRA CÂMARA

Acórdão 6313/2019-TCU-Primeira Câmara
Os Ministros do Tribunal de Contas da União ACORDAM, por unanimidade, com fundamento nos arts. 1º, inciso V, e 39, incisos I e II, ambos da Lei nº 8.443, de 16 de julho de 1992, c/c os arts. 1º, inciso VIII; 143, inciso II; 259, incisos I e II, e 260 do Regimento Interno/TCU, em considerar prejudicado, por perda de objeto, o exame dos atos a seguir relacionados, de acordo com os pareceres emitidos nos autos.
1. Processo TC-Processo 011.803/2019-3 (PENSÃO CIVIL) 
	1.1. Interessados: Ana Maria da Costa Veiga (XXX.474.607-XX) ; Dulce dos Santos Souza (XXX.452.477-XX) ; Eduardo Gomes da Silva (XXX.273.447-XX) ; Elizabete Silva dos Santos (XXX.055.297-XX) ; Elza Pinto de Moraes (XXX.307.717-XX) ; Gloria dos Santos (XXX.756.807-XX) ; Ilda Xavier da Silva (XXX.052.737-XX) ; Jacyra dos Santos de Oliveira (XXX.804.617-XX) ; Jamine Santos de Souza (XXX.040.927-XX) ; Luiza Lopes de Almeida (XXX.932.067-XX) ; Maria José da Silva (XXX.974.957-XX) ; Maria da Gloria Bezerra do Nascimento (XXX.455.237-XX) ; Maria da Penha D'aquino (XXX.719.887-XX) ; Maria de Fatima Tavares (XXX.433.327-XX) ; Marli Francisca Senra (XXX.212.147-XX) ; Miralda Santos da Silva (XXX.215.907-XX) ; Monique Santos Marques (XXX.499.047-XX) ; Nair Marinho Antunes (XXX.092.157-XX) ; Regiane Pereira da Silva (XXX.229.447-XX) ; Renata Santos Marques (XXX.510.467-XX) ; Vera Lucia da Silva Rodrigues Lopes (XXX.779.707-XX) ; Yasmim Pinto de Oliveira (XXX.654.477-XX) ; Yone de Moraes Fortuna (XXX.345.947-XX) 
	1.2. Entidade: Superintendência Estadual da Funasa No Estado do Rio de Janeiro
	1.3. Relator: Ministro Bruno Dantas
	1.4. Representante do Ministério Público: Procurador Júlio Marcelo de Oliveira
	1.5. Unidade Técnica: Secretaria de Fiscalização de Pessoal (SEFIP) .
	1.6. Representação legal: não há.
	1.7. Determinações/Recomendações/Orientações: não há.

Primeira Câmara

Ana Maria da Costa Veiga (XXX.474.607-XX); Dulce dos Santos Souza (XXX.452.477-XX); Eduardo Gomes da Silva (XXX.273.447-XX); Elizabete Silva dos Santos (XXX.055.297-XX); Elza Pinto de Moraes (XXX.307.717-XX); Gloria dos Santos (XXX.756.807-XX); Ilda Xavier da Silva (XXX.052.737-XX); Jacyra dos Santos de Oliveira (XXX.804.617-XX); Jamine Santos de Souza (XXX.040.927-XX); Luiza Lopes de Almeida (XXX.932.067-XX); Maria José da Silva (XXX.974.957-XX); Maria da Gloria Bezerra do Nascimento (XXX.455.237-XX); Maria da Penha D'aquino (XXX.719.887-XX); Maria de Fatima Tavares (XXX.433.327-XX); Marli Francisca Senra (XXX.212.147-XX); Miralda Santos da Silva (XXX.215.907-XX); Monique Santos Marques (XXX.499.047-XX); Nair Marinho Antunes (XXX.092.157-XX); Regiane Pereira da Silva (XXX.229.447-XX); Renata Santos Marques (XXX.510.467-XX); Vera Lucia da Silva Rodrigues Lopes (XXX.779.707-XX); Yasmim Pinto de Oliveira (XXX.654.477-XX); Yone de Moraes Fortuna (XXX.345.947-XX)

BRUNO DANTAS

não há.

Procurador Júlio Marcelo de Oliveira

PENSÃO CIVIL (PCIV)

Secretaria de Fiscalização de Pessoal (SEFIP).